【裁判字號】    90,上易,2353
【裁判日期】    901213
【裁判案由】    賭博
【裁判全文】
臺灣高等法院臺中分院刑事判決                    九十年度上易字第二三五三號
    上  訴  人
    即  被  告  乙○○
    選任辯護人  黃嘉明
                徐文開
右上訴人因賭博案件，不服臺灣臺中地方法院九十年度易字第二九六○號中華民國九
十年十月十七日第一審判決（起訴案號：臺灣臺中地方法院檢察署九十年度偵字第一
五三四九號），提起上訴，本院判決如左：
      主  文
原判決撤銷。
乙○○連續意圖營利，聚眾賭博，處有期徒刑伍月，如易科罰金，以參佰元折算壹日
。扣案之傳真機伍台、計算機壹台、電話機壹台、簽單貳拾貳張、帳冊貳本、客戶帳
款明細表肆張，均沒收。
      事  實
一、乙○○曾於民國八十二年間因經營六合彩簽賭而犯賭博罪，經台灣台中地方法院
    判處有期徒刑五月確定，於八十三年三月十六日易科罰金執行完畢（非累犯），
    竟仍基於意圖營利聚眾賭博之概括犯意，自九十年七月二十日左右起至同年八月
    二十一日止，經營六合彩簽賭，自任組頭，連續提供台中縣清水鎮○○路三五○
    號之十，公眾得出入之場所作為賭博場所，聚集不特定賭客以傳真或打電話之方
    式下注簽賭，核對當期由香港政府於每星期二、四、六發行之六合彩開獎號碼後
    ，以如附表所示之方法賭博財物，共計經營六合彩賭博二十一期，每期獲利約新
    台幣一萬多元。迄同年八月二十一日下午六時許，經警前往上址搜索查獲，並扣
    得乙○○所有供簽賭用之傳真機五台、簽單二十二張、計算機一台、電話機一台
    、帳冊二本、客戶帳款明細表四張。
二、案經台中縣警察局報請台灣台中地方法院檢察署檢察官偵查起訴。
      理  由
一、右開事實，迭據被告乙○○於警訊、偵查、原審及本院審理時坦承不諱，復有傳
    真機五台、賭客簽單二十二張、計算機一台、電話機一台、帳冊二本及客戶帳款
    明細表四張扣案可稽，事證明確，被告犯行堪以認定。
二、核被告意圖營利，提供上開賭博場所聚眾賭博，係犯刑法第二百六十八條之意圖
    營利供給賭博場所罪及聚眾賭博罪；其與簽賭者在公眾得出入之場所賭博財物，
    係犯刑法第二百六十六條第一項前段之普通賭博罪。而被告於各該期香港政府六
    合彩開獎前，多次意圖營利提供賭博場所，聚眾賭博，或與簽賭者賭博財物，係
    基於單一之犯意接續達成同一犯罪之各個舉動，屬法律概念之一行為，均係意圖
    營利供給賭博場所罪、意圖營利聚眾賭博罪及在公眾得出入之場所賭博財物罪之
    部分行為，僅以一次論罪，被告以一行為而觸犯三罪名，為想像競合犯，屬裁判
    上之一罪，應依刑法第五十五條規定，從一情節較重之意圖營利聚眾賭博罪處斷
    ，又被告先後多次賭博犯行，均時間緊接，方法相同，觸犯構成要件相同之罪名
    ，顯係基於概括之犯意反覆為之，均應依刑法第五十六條連續犯之規定各論以一
    罪，並加重其刑，原審予以論罪科刑，固非無見，惟原審判決就附表編號三港號
    四星「中有三組號碼相同者」，所認與事實不符，被告上訴意旨執此指摘原判決
    不當，為有理由，原判決既有上開可議之處，自屬無可維持，應由本院撤銷改判
    。爰審酌被告經營六合彩賭博之動機、目的，危害社會經濟秩序，敗壞社會風俗
    ，被告尚有年逾八旬身染慢性疾病之婆婆賴其照料，及家境困難，有里長出具之
    證明書在卷可參暨犯罪後之態度尚佳等一切情狀，量處如主文第二項所示之刑，
    並諭知易科罰金之折算標準。扣案之傳真機五台、計算機一台、電話機一台、簽
    單二十二張、帳冊二本、客戶帳款明細表四張，係被告所有並供犯罪所用之物，
    業據被告供明在卷，依刑法第三十八條第一項第二款規定宣告沒收。
據上論結，應依刑事訴訟法第三百六十九條第一項前段、第三百六十四條、第二百九
十九條第一項前段、刑法第五十六條、第二百六十六條第一項前段、第二百六十八條
、第五十五條、第四十一條第一項前段、第三十八條第一項第二款、罰金罰鍰提高標
準條例第一條前段、第二條，判決如主文。
本案經檢察官甲○○到庭執行職務。
中      華      民      國      九十      年    十二      月    十三    日
                                臺灣高等法院臺中分院刑事第五庭
                                      審判長法  官  袁  從  楨
                                            法  官  姚  勳  昌
                                            法  官  郭  同  奇
右正本證明與原本無異。
不得上訴。
                                            書記官  康  孝  慈
中       華       民       國   九  十    年    十二     月    十四     日
                                                                        Ｋ
附表
  編號種    類  賭         博          方         式
  一    港號二星  設有０一至四七計四十七個號碼，直接核對香港政府所發行六合
                  彩券六組開獎號碼中有二組相同者，每簽選一支一元至一千元不
                  等，凡選中者可得五十三倍之彩金，不中則賭資由組頭取得。
  二    港號三星  設有０一至四七計四十七個號碼，直接核對香港政府所發行六合
                  彩券六組開獎號碼中有三組相同者，每簽選一支一元至一千元不
                  等，凡選中者可得五百二十倍之彩金，不中則賭資由組頭取得。
  三    港號四星  設有０一至四七計四十七個號碼，直接核對香港政府所發行六合
                  彩券六組開獎號碼中有四組號碼相同者，每簽選一支一元至一千
                  元不等，凡選中者可得七千倍之彩金，不中則賭資由組頭取得。
  四    特別港號  設有０一至四七計四十七個號碼，直接核對香港政府所發行六合
                  彩號碼中特別號碼，每簽選一支一元至一千元不等，凡選中者可
                  得三十四倍之彩金，不中則賭資由組頭取得。
  五    台    號  設有００至九九共一百個號碼，直接核對香港政府所發行六合彩
            券六組開獎號碼中個位數依序重組而成之五組二位數號碼相同者
                  ，每簽選一支一元至一千元不等，凡選中者可得十倍之彩金，不
                  中則賭資由組頭取得。
                                                                        Ｋ


司法院資訊處製作；財團法人民間司法改革基金會備份。
